臺灣高雄地方法院刑事判決　　　　　 96年度交簡上字第224號
上　訴　人
即　被　告　丁○○
上列被告因過失傷害案件，不服本院交通法庭民國96年6 月27日
96年度簡字第2212號刑事簡易判決（聲請簡易處刑案號：96年度
偵字第12366 號），提起上訴，本院管轄第二審之合議庭依簡式
審判程序審理，判決如下：
    主  文
原判決撤銷。
丁○○犯過失傷害罪，處有期徒刑貳月，如易科罰金，以新臺幣
壹仟元折算壹日；減為有期徒刑壹月，如易科罰金，以新臺幣壹
仟元折算壹日。緩刑貳年。
    事  實
一、丁○○考領有普通小型車駕駛執照，於民國95年10月7 日16
    時40分許，駕駛車號7S-1067 號自小客車，沿高雄縣鳥松鄉
    高碼一巷由東往西方向行駛，經過高碼一巷40號後，再往後
    、往北倒車進入高碼一路40號住處，嗣因車位不正，丁○○
    欲往前調正車身時，本應注意停車之際，應注意前後有無人
    員及來車，並應腳踩煞車減速慢行，而依當時之情形，日間
    自然光線、路面狀態乾燥、無缺陷、舖裝柏油、道路無障礙
    物、視距良好，車子本身亦無突發之狀況，並無不能注意之
    情形，竟疏未注意而誤踩油門，自小客車因而向前暴衝，並
    撞及前方在高碼一巷47號前玩耍之丙○○、蔡欣志及蔡欣佑
    3 人，致丙○○受有右側股骨遠端骨折之傷害，蔡欣志及蔡
    欣佑亦因此受有身體上之傷害（蔡欣志及蔡欣佑未據告訴）
    。丁○○於肇事後，留在事故現場，並主動向前往事故現場
    處理，且尚不知肇事者為何人之員警郭力豪坦承肇事，而願
    接受裁判。
二、案經丙○○及丙○○之母甲○○訴請臺灣高雄地方法院檢察
    署檢察官偵查後聲請簡易判決處刑。
    理  由
一、本件上訴人即被告丁○○所犯係死刑、無期徒刑、最輕本刑
    為3 年以上有期徒刑以外之罪，其於本院準備程序中就被訴
    事實為有罪之陳述，經告知簡式審判程序之旨，並聽取公訴
    人及被告之意見後，合議庭裁定改行簡式審判程序。
二、上揭犯罪事實，業據被告丁○○於本院審理中坦承不諱，核
    與告訴人甲○○、丙○○於警詢、偵查中之指訴，及證人蔡
    欣志、蔡欣佑於警詢、偵訊中證述之情節大致相符，並有道
    路交通事故調查報告表（一）（二）、道路交通事故現場圖
    、車禍現場照片5 幀在卷可稽，足認被告任意性自白與事實
    相符，應足採信。且觀諸前揭交通事故調查報告所載，案發
    當時天候晴、日間自然光線、柏油路面、乾燥無缺陷、無障
    礙物、視距良好，車子本身亦無突發之狀況，並無不能注意
    之情形，竟疏未注意而誤踩油門，致發生本件車禍，被告確
    有上開過失甚明。又告訴人丙○○確因本件車禍致受有右側
    股骨遠端骨折之傷害，亦有長庚紀念醫院診斷證明書2 紙附
    卷可佐。綜上所述，被告就本件車禍之發生確有過失，而告
    訴人亦因本件車禍而受有前揭傷害，被告之過失行為與該告
    訴人之傷害結果間，具有相當因果關係。是本件事證已臻明
    確，被告過失傷害犯行，應堪認定。
三、核被告所為，係犯刑法第284 條第1 項前段之過失傷害罪。
    被告於肇事後，主動向前往事故現場處理，且尚不知肇事者
    為何人之員警郭力豪坦承肇事，嗣並接受裁判之事實，業據
    被告供陳明確，並有高雄縣政府警察局仁武分局道路交通事
    故調查報告表、道路交通事故肇事人自首情形紀錄表附卷可
    按，是被告於員警尚不知何人犯罪前，主動坦承其為肇事者
    ，符合刑法第62條前段自首之規定，依法減輕其刑。
四、原審以被告所犯事證明確，予以論罪科刑，固非無見。惟查
    ，被告犯罪時間在中華民國96年4 月24日以前，所犯公共危
    險罪，合於減刑條例，原審未及依中華民國96年罪犯減刑條
    例規定予以減刑，容有未合。被告以原審量刑過重為由而提
    起上訴，雖無理由，然因原判決既有前開可議之處，自應由
    本院予以撤銷改判。爰審酌被告因誤踩油門，以致車輛向前
    暴衝而撞擊告訴人，為肇事原因，惟念及被告犯後坦承犯行
    ，並曾數度前往探視告訴人之傷情，態度尚非不佳，復於本
    院審理中，亦已與告訴人達成和解，填補告訴人所受之損害
    ，有本院96年度鳳簡調字第47號調解筆錄在卷可按，顯有悔
    悟之意，且其素行良好，無任何前科，有臺灣高等法院被告
    前案紀錄表在卷可憑，及告訴人丙○○所受傷害等一切情狀
    ，量處如主文所示之刑，並參酌被告之學歷、家庭經濟等情
    ，諭知易科罰金之折算標準。又本件被告犯罪時間，係在96
    年4 月24日以前，合於中華民國96年犯減刑條例所定減刑條
    件，應依該條例第2 條第1 項第3 款規定，減其宣告刑二分
    之一。
五、末查被告素行良好，前未曾犯罪受有期徒刑以上刑之宣告，
    已如前述，僅因一時之疏失，偶罹刑典，而事後在本院審理
    時坦承犯行，已具悔意，且已與告訴人達成和解，填補告訴
    人所受之損害，有上開調解筆錄在卷可按，信被告經此刑之
    宣告後，應知警惕而無再犯之虞，本院因認暫不執行其刑為
    當，故併予以宣告緩刑2 年，以啟自新。
據上論斷，應依刑事訴訟法第455 條之1 第3 項、第369 條第1
項前段、第273 條之1 第1 項、第299 條第1 項前段，刑法第
284 條第1 項前段、第41條第1 項前段、第62條前段、第74條第
1 項第1 款，刑法施行法第1 條之1 ，中華民國96年罪犯減刑條
例第2 條第1 項第3 款、第7 條，判決如主文。
本案經檢察官乙○○到庭執行職務。
中　　華　　民　　國　　96　　年　　10　　月　　30　　日
                  交通法庭  審判長法　官 黃建榮
                                  法  官 李嘉益
                                  法  官 李殷君
以上正本證明與原本無異。
不得上訴。
中　　華　　民　　國　　96　　年　　10　　月　　30　　日
                                  書記官 陳昱良
附錄本案論罪科刑法條全文：
中華民國刑法第284條
因過失傷害人者，處 6 月以下有期徒刑、拘役或 5 百元以下罰
金，致重傷者，處1 年以下有期徒刑、拘役或5 百元以下罰金。
從事業務之人，因業務上之過失傷害人者，處 1 年以下有期徒刑
、拘役或1 千元以下罰金，致重傷者，處 3 年以下有期徒刑、
拘役或2 千元以下罰金。
